臺灣高等法院刑事裁定
111年度抗字第906號
抗  告  人
即  受刑人  高德興




上列抗告人因聲請定其應執行刑案件，不服臺灣士林地方法院中
華民國111年5月24日裁定（111年度聲字第453號），提起抗告，
本院裁定如下：
    主  文
抗告駁回。                                              
    理  由
一、原裁定意旨略以：抗告人即受刑人高德興因犯竊盜等案件，
    經臺灣臺北地方法院及原審先後判處如附表所示之刑，並已
    分別確定在案，此有臺灣臺北地方法院110年度簡字第1101
    號、110年度簡字第976號判決、原審110年度審簡字第584 
    號、110年度簡字第135號、111年度簡上字第103號判決及本
    院被告前案紀錄表各1份附卷可參。茲檢察官聲請定其應執
    行之刑，除附表編號1至3「最後事實審判決日期」欄應均更
    正為「110年7月6日」，附表編號4至編號7 、編號8至編號1
    0之「偵查（自訴）機關年度案號」欄應各補充為「臺北地
    檢署110年度偵字第9614號、第10951號、第11488號、第121
    18號」、「士林地檢署110年度偵字第4435號、第4524號」
    外，原審審核認聲請為正當，自應准許。另受刑人所犯如附
    表編號1至編號11所示之罪，雖經原審以110年度聲字第1375
    號裁定應執行拘役120日確定，惟依法前定之執行刑當然失
    效，原審自應以其各罪宣告刑為基礎，並應受前開裁判所為
    定應執行刑內部界限之拘束，而在上開曾定應執行刑加計未
    定應執行刑之140日總和範圍內定應執行刑，且依刑法第51
    條第6款但書之規定，不得逾越120日之法定界限。原審審酌
    受刑人犯罪行為之不法與罪責程度、附表各罪彼此間之關連
    性及所反應受刑人之人格特性與傾向、對受刑人施以矯正之
    必要性等一切情狀，就其所犯如附表所示各罪，裁定定其應
    執行拘役120日，並就所定執行刑諭知如易科罰金之折算標
    準等語。
二、抗告意旨略以：檢交之第一階段至二、三階段之「槍決」名
    單。理由，其等所犯為「懲治盜匪條例」5條1項（特別法優
    先於普通法適用）乃為唯一死刑。設若「避重就輕」跳過此
    「犯罪事實」而只針對「酒」、「腳踏車」來偵辦、起訴、
    判刑，則「法條」必須全部「偷改」，換言之，三審案件一
    旦變成一審案件，如何「上訴」、「抗告」，總是在一審打
    轉，「法條」與「犯罪事實」乃「環環相扣」，不可能凡 
    事皆採取「簡易聲請判決」，設若「原告」係「報假案」或
    「人造衛星」每天恫嚇「超市」非報案不可，否則殺光全家
    等之，皆會影響到「法條」之應用。次查「六法全書」內之
    「法律」修正、公布、實施，皆須按步就班，先研擬條文，
    再送立院審查，三讀通過後，由「總統府」加蓋「公印」始
    能「打字」（某年、月、日「總統」令公布實施），不是隨
    便到印刷場請其等印刷「條文」就成為「法律」，併此敘明
    云云（詳如刑事聲明疑義抗告狀）。
三、按裁判確定前犯數罪者，併合處罰之；數罪併罰有二裁判以
    上者，應依刑法第51條之規定定其應執行之刑；數罪併罰，
    分別宣告多數拘役者，定其應執行刑不得逾120日；定其應
    執行刑者，由該案犯罪事實最後判決之法院之檢察官，聲請
    該法院裁定之，刑法第50條第1項前段、第53條、第51條第6
    款及刑事訴訟法第477條第1項分別定有明文。次按，刑罰之
    科處，應以行為人之責任為基礎，考量人之生命有限，刑罰
    對被告造成之痛苦程度，係以刑度增加而生加乘效果，而非
    等比方式增加，如以實質累加方式執行，刑責恐將偏重過苛
    ，不符現代刑事政策及刑罰之社會功能，故透過定應執行刑
    程式，採限制加重原則，授權法官綜合斟酌被告犯罪行為之
    不法與罪責程度、各罪彼此間之關聯性（例如數罪犯罪時間
    、空間、各行為所侵害法益之專屬性或同一性、數罪對法益
    侵害之加重效應等）、數罪所反應被告人格特性與傾向、對
    被告施以矯正之必要性等，妥適裁量最終具體應實現之刑罰
    ，以符罪責相當之要求。因此，法院於酌定執行刑時，應體
    察法律恤刑之目的，為妥適之裁量，俾符合實質平等原則，
    否則有悖於公平正義，即有裁量權行使不當之違失（最高法
    院105年度台抗字第626號、106年度台抗字第177號裁定意旨
    參照）。
四、經查：
　㈠原裁定以受刑人所犯如附表編號1至12所示之罪，先後經判處
    如附表編號1至12所示之刑，均經分別確定在案（聲請書及
    原裁定附表編號12「最後事實審法院」及「確定判決法院」
    欄，均誤載為「111年度簡上字第103號」，均應更正為「11
    0年度簡上字第103號」）。又受刑人所犯如附表各編號所示
    之罪均得易科罰金，茲檢察官向原審聲請定其應執行之刑，
    有前揭判決書、本院被告前案紀錄表在卷可按，原審因認檢
    察官之聲請為正當，就受刑人所犯如附表編號1至12所示之
    罪，於拘役30日以上，及曾定應執行刑加計未定應執行刑之
    140日總和範圍內，且依刑法第51條第6款但書之規定，不得
    逾越120日之法定界限，定應執行刑拘役120日乙節，核未逾
    越刑法第51條第6款所定之界限。
  ㈡本院審酌受刑人所犯如附表各編號所示之罪，均係竊盜罪，
    渠等罪質相同，惟係侵害不同人之財產法益，另犯罪時間集
    中分布在民國109年11月至110年3月間；考量受刑人所犯上
    開諸罪所反映相同之人格特質，所犯數罪屬相同之犯罪類型
    ，於併合處罰時，其責任非難重複之程度稍高，以及實現刑
    罰經濟的功能，暨數罪對法益侵害之效應等總體一切情狀，
    因認原裁定在內、外部界限之間，就受刑人所犯如附表所示
    之罪，於拘役30日以上，及曾定應執行刑加計未定應執行刑
    之140日總和範圍內，且依刑法第51條第6款但書之規定，不
    得逾越120日之法定界限，而定應執行有期徒刑120日乙節，
    業已考量上開定應執行刑應審酌之要素，給予受刑人相當之
    恤刑利益，而為公平、合理之定刑，尚不能認有何裁量濫用
    之情事，揆諸上開最高法院裁判意旨，並無違法或不當之處
    。抗告意旨以前詞提起本件抗告，惟觀其抗告意旨並未表明
    原裁定究有何違法或不當之理由，是抗告人提起本件抗告，
    為無理由，應予駁回。　
據上論斷，應依刑事訴訟法第412條，裁定如主文。
中　　華　　民　　國　　111 　年　　6 　　月　　23　　日
                  刑事第十九庭  審判長法　官  曾淑華
                                      法　官  李殷君
                                      法　官  陳文貴
以上正本證明與原本無異。
不得再抗告。
                                      書記官  俞妙樺
中　　華　　民　　國　　111 　年　　6 　　月　　23　　日














附表：
編    號  1 2 3 罪    名  竊盜 竊盜 竊盜 宣 告 刑  拘役30日 拘役20日 拘役20日 犯罪日期  109年12月1日 110年1月28日 110年2月6日 偵查（自訴）機關年度案號  臺北地檢署110年度偵字第10319號 臺北地檢署110年度偵字第10319號 臺北地檢署110年度偵字第10319號 最後事實審 法 院 臺北地院 臺北地院 臺北地院  案 號 110年度簡字第1101號 110年度簡字第1101號 110年度簡字第1101號  判決日 期 110年7月6日 110年7月6日 110年7月6日 確定判決 法 院 臺北地院 臺北地院 臺北地院  案 號 110年度簡字第1101號 110年度簡字第1101號 110年度簡字第1101號  判決確定日 期 110年9月7日 110年9月7日 110年9月7日 是 否 得易科罰金         是       是       是 備    註  臺北地檢署110年度執字第4232號（編號1至3業經臺北地院以110年度簡字第1101號判決應執行拘役70日）     士林地檢署111年度執更字第269號（編號1至11業經原審以110年度聲字第1375號裁定應執行拘役120日）   
編    號  4 5 6 罪    名  竊盜 竊盜 竊盜 宣 告 刑  拘役20日 拘役20日 拘役25日 犯罪日期  109年12月11日 110年1月15日 110年1月15日 偵查（自訴）機關年度案號  臺北地檢署110年度偵字第9614號、第10951號、第11488號、第12118號 臺北地檢署110年度偵字第9614號、第10951號、第11488號、第12118號 臺北地檢署110年度偵字第9614號、第10951號、第11488號、第12118號 最後事實審 法 院 臺北地院 臺北地院 臺北地院  案 號 110年度簡字第976 號 110年度簡字第976 號 110年度簡字第976 號  判決日 期 110年7月30日 110年7月30日 110年7月30日 確定判決 法 院 臺北地院 臺北地院 臺北地院  案 號 110年度簡字第976 號 110年度簡字第976 號 110年度簡字第976 號  判決確定日 期 110年11月8日 110年11月8日 110年11月8日 是 否 得易科罰金       是      是      是 備    註  臺北地檢署110年度執字第5116號（編號4至7業經臺北地院以110年度簡字第976號判決應執行拘役70日）     士林地檢署111年度執更字第269號（編號1至11業經原審以110年度聲字第1375號裁定應執行拘役120日）   
編    號  7 8 9 罪    名  竊盜 竊盜 竊盜 宣 告 刑  拘役20日 拘役30日 拘役10日 犯罪日期  110年3月6日 109年11月16日 109年11月16日 偵查（自訴）機關年度案號  臺北地檢署110年度偵字第9614號、第10951號、第11488號、第12118號 士林地檢署110年度偵字第4435號、第4524號 士林地檢署110年度偵字第4435號、第4524號 最後事實審 法 院 臺北地院 士林地院 士林地院  案 號 110年度簡字第976 號 110年度審簡字第584號 110年度審簡字第584號  判決日 期 110年7月30日 110年8月16日 110年8月16日 確定判決 法 院 臺北地院 士林地院 士林地院  案 號 110年度簡字第976 號 110年度審簡字第584號 110年度審簡字第584號  判決確定日 期 110年11月8日 110年9月22日 110年9月22日 是 否 得易科罰金         是       是        是 備    註  臺北地檢署110年度執字第5116號（編號4至7業經臺北地院以110年度簡字第976號判決應執行拘役70日） 士林地檢署110年度執字第4424號（編號8至10業經士林地院以110年度審簡字第584號判決應執行拘役55日）    士林地檢署111年度執更字第269號（編號1至11業經原審以110年度聲字第1375號裁定應執行拘役120日）   
編    號  10 11 12 罪    名  竊盜 竊盜 竊盜 宣 告 刑  拘役20日 拘役20日 拘役20日 犯罪日期  110年2月14日 109年11月15日 109年11月13日 偵查（自訴）機關年度案號  士林地檢署110年度偵字第4435號、第4524號 士林地檢署110年度偵字第74號 士林地檢署110年度偵字第2900號 最後事實審 法 院 士林地院 士林地院 士林地院  案 號 110年度審簡字第584號 110年度簡字第135 號 110年度簡上字第103號  判決日 期 110年8月16日 110年9月1日 111年1月19日 確定判決 法 院 士林地院 士林地院 士林地院  案 號 110年度審簡字第584號 110年度簡字第135 號 110年度簡上字第103號  判決確定日 期 110年9月22日 110年10月12日 111年1月19日 是 否 得易科罰金        是       是       是 備    註  士林地檢署110年度執字第4424號（編號8至10業經士林地院以110年度審簡字第584號判決應執行拘役55日） 士林地檢署110年度執字第4024號 士林地檢署111年度執字第1168號   士林地檢署111年度執更字第269號（編號1至11業經原審以110年度聲字第1375號裁定應執行拘役120日）